臺灣雲林地方法院交通事件裁定　　　　 100年度交聲字第45號
移送機關即
原處分機關　交通部公路總局嘉義區監理所雲林監理站
異　議　人
即受處分人　陳坤海
上列異議人即受處分人因違反道路交通管理處罰條例事件，對於
交通部公路總局嘉義區監理所雲林監理站於民國95年8 月10日所
為之雲監裁字第裁72-KAB166005號裁決處分（舉發違反道路交通
管理事件通知單：雲林縣警察局90雲警交字第KAB166005 號），
聲明異議，本院裁定如下：
    主  文
異議駁回。
    理  由
一、聲明異議意旨略以：異議人即受處分人（下稱異議人）於民
    國91年7 月12日在雲林縣虎尾鎮○○路臺糖鐵道旁（異議人
    誤載為林森路2 段18巷2 號）發生車禍，至今超過9 年多，
    而此件之民、刑事責任部分亦均經和解處理完畢，本件雲林
    縣警察局虎尾分局警備隊所舉發處理違規條文第37條第1 項
    第1 款顯有瑕疵，又刑法第2 條第1 項規定行為後法律有變
    更者，應適用最有利於行為人之法律，同條第3 項規定處罰
    之裁判確定後，未執行或法律有變更不處罰其行為者，免其
    刑之執行。故移送機關即原處分機關，應發還異議人之駕駛
    執照，爰提出聲明異議等語。
二、按受處分人不服道路交通管理處罰條例第8 條所定主管機關
    所為之處罰者，得於接到裁決書之翌日起20日內，向管轄地
    方法院聲明異議，道路交通管理處罰條例第87條第1 項定有
    明文。另道路交通事件處理辦法所稱之交通事件，係指違反
    道路交通管理處罰條例，經公路主管機關或警察機關處罰後
    ，聲明異議之事件，道路交通事件處理辦法第2 條第1 款亦
    有明定。是依道路交通管理處罰條例第87條規定，向管轄法
    院聲明異議者，自以經公路主管機關或警察機關業已為裁決
    處罰之事件始得為之。又依道路交通管理處罰條例第87條規
    定向管轄法院聲明異議之期間，自裁決送達之翌日起算，並
    得依法扣除在途期間及聲請回復原狀。道路交通管理處罰條
    例第87條第1 項、道路交通事件處理辦法第11條分別定有明
    文。又按處理違反道路交通管理事件，有關文書送達之程序
    ，依行政程序法之規定；送達，於應受送達人之住居所、事
    務所或營業所為之；於應送達處所不獲會晤應受送達人時，
    得將文書付與有辨別事理能力之同居人、受僱人或應送達處
    所之接收郵件人員；送達不能依前2 條規定為之者，得將文
    書寄存送達地之地方自治或警察機關，並做送達通知書2份
    ，一份黏貼於應受送達人住居所、事務所、營業所或其就業
    處所門首，另一份交由鄰居轉交或置於該送達處所信箱或其
    他適當位置以為送達；前項情形，由郵政機關為送達者，得
    將文書寄存於送達地之郵政機關。違反道路交通管理事件統
    一裁罰基準及處理細則第5 條、行政程序法第72條第1 項、
    第73條第1 項、第74條第1 項、第2 項分別有規定。另當事
    人非居住於處罰機關所在之鄉、鎮、市( 包括縣轄市、省轄
    市及院轄市) ，但居住於受理聲明異議事件法院之管轄區域
    者，依本標準第2 條第1 款中之「地方法院在途期間」欄所
    載日數，扣除在途期間，法院訴訟當事人在途期間標準第4
    條第1 項第2 款亦有規定。再者，交通法庭認聲明異議不合
    法律上之程式，且無從補正者，應以裁定駁回之，道路交通
    事件處理辦法第17條著有明文。是以，異議人若遲誤聲明異
    議期間始提出聲明異議，自應認其聲明異議不合法律上之程
    式，且無從補正。
三、經查，異議人於聲明異議狀雖係記載不服雲林縣警察局舉發
    違反道路交通管理事件90雲警交字第KAB166005 號通知單聲
    明異議，惟聲明異議理由之一則表明對移送機關即原處分機
    關未發還駕駛執照不服，復依上揭說明，向管轄法院聲明異
    議者，以經公路主管機關或警察機關裁決處罰之事件始得為
    之，本件復業經裁決處罰，故可認本件異議人應係對於移送
    機關即原處分機關交通部公路總局嘉義區監理所雲林監理站
    95 年8月10日所為之裁決書聲明異議。而本件裁決書係於95
    年8 月10日作成，並於95年8 月16日送達於異議人之戶籍地
    址雲林縣虎尾鎮大屯246 號之1 ，因未獲會晤其本人，亦無
    有辨別事理能力之同居人、受僱人或應送達處所接收郵件人
    員，因而於95年8 月16日寄存於虎尾郵局以為送達一情，有
    本件裁決書、送達證書、個人基本資料查詢結果各1 紙在卷
    可憑。又異議人之地址為雲林縣虎尾鎮大屯246 號之1 ，未
    於原處分機關所在之雲林縣斗六市，但於本院之管轄區域內
    ，依上揭法文規定，在途期間為零日，從而，異議人遲至10
    0 年2 月24日，始向原處分機關提起本件聲明異議，此有原
    處分機關收文章日期蓋印於本件聲明異議狀一紙在卷可參，
    則本件異議人提起聲明異議之時點，已逾20日之法定期間，
    則其聲明異議顯然不合法律上程式，且無從補正，揆諸前揭
    說明，自應將異議人之異議駁回，至本件異議理由是否成立
    ，自無需再予論述，附此敘明。
四、依道路交通管理處罰條例第87條第2 項，道路交通事件處理
    辦法第17條前段，裁定如主文。
中    華    民    國   100    年    3     月    15    日
                    交通法庭  法  官  謝 宜 雯
以上正本證明與原本無異。
如不服本裁定，應於送達後5 日內向本院提出抗告狀（須附繕本
）。
                              書記官  林 美 鳳
中    華    民    國  100     年    3     月    16    日